臺灣臺中地方法院刑事裁定
111年度聲字第3174號
聲  請  人  臺灣臺中地方檢察署檢察官
受  刑  人  林晧瑋


                    （現在法務部○○○○○○○○○○○執行中）
上列聲請人因受刑人數罪併罰有二裁判以上，聲請定其應執行之
刑（111年度執聲字第2344號），本院裁定如下：
    主    文
林晧瑋犯如附表所示之各罪所處之刑，應執行有期徒刑玖月。
    理    由
一、聲請意旨略以：受刑人林晧瑋因侵占等案件，先後經法院判
    處如附表所示之刑確定，應依刑法第53條、第51條第5款，
    定其應執行之刑，爰依刑事訴訟法第477條第1項聲請裁定等
    語。
二、本件聲請人向本院聲請定應執行刑應屬合法：
　㈠按裁判確定前犯數罪者，併合處罰之。但有下列情形之一者
    ，不在此限：一、得易科罰金之罪與不得易科罰金之罪。二
    、得易科罰金之罪與不得易服社會勞動之罪。三、得易服社
    會勞動之罪與不得易科罰金之罪。四、得易服社會勞動之罪
    與不得易服社會勞動之罪。前項但書情形，受刑人請求檢察
    官聲請定應執行刑者，依刑法第51條規定定之；數罪併罰，
    有二裁判以上者，依同法第51條之規定，定其應執行之刑；
    又數罪併罰，宣告多數有期徒刑者，於各刑中之最長期以上
    ，各刑合併之刑期以下，定其刑期，但不得逾30年，刑法第
    50條、第53條、第51條第5款分別定有明文。再按刑法第53
    條應依同法第51條第5款至第7款之規定，定其應執行之刑者
    ，由該案犯罪事實最後判決之法院之檢察官，聲請該法院裁
    定之，刑事訴訟法第477條第1項亦定有明文；而該條所謂該
    案犯罪事實最後判決之法院，係指最後審理事實諭知罪刑之
    法院而言（最高法院93年度台非字第160號刑事判決意旨參
    照）。
　㈡經查，受刑人林晧瑋因侵占等數罪，經本院判處如附表所示
    之刑，均經確定在案，而受刑人所犯如附表編號1所示為不
    得易科罰金之罪，與附表編號2所示為得易科罰金之罪，依
    刑法第50條第1項但書之規定固不得併合處罰，然受刑人就
    附表所示各罪已請求檢察官定應執行刑，有經受刑人簽名捺
    印之民國111年9月28日臺灣臺中地方檢察署刑法第50條第1
    項但書案件是否請求定應執行刑調查表附卷可按；又受刑人
    所犯附表所示各罪，最早確定者為111年8月25日，而各罪之
    犯罪行為時間，均在該裁判確定日期前所犯，本件聲請定應
    執行刑之犯罪事實最後判決法院則為本院，以上各情有附表
    所示案件之判決書、臺灣臺中地方檢察署檢察官執行指揮書
    及臺灣高等法院被告前案紀錄表等件附卷可稽，從而，檢察
    官聲請定其應執行之刑，核無不當，應予准許。
三、本件所定之應執行刑如主文所示，理由：
　㈠按定應執行刑，乃別於刑法第57條針對個別犯罪之特別量刑
    程序，係對犯罪行為人及其所犯各罪之總檢視，其裁量權之
    行使，應兼衡罪責相當及特別預防之刑罰目的，具體審酌行
    為人所犯各罪反應出之人格、犯罪傾向，並審酌整體犯罪過
    程之各罪關係（例如各行為彼此間之關聯性【數罪間時間、
    空間、法益之異同性】、所侵害法益之專屬性或同一性、數
    罪對法益侵害之加重效應）及情狀等綜合判斷（最高法院11
    0年度台抗字第391號裁定意旨參照）。末按併合處罰之其中
    之一罪雖得易科罰金，與不得易科之他罪合併處罰之結果，
    於定執行刑時，祇須將各罪之刑合併裁量，不得易科罰金合
    併執行（司法院釋字第144號解釋意旨可供參考）。
　㈡經查：
　⒈考諸附表所示各罪宣告刑最長期為有期徒刑8月，加計附表各
    編號所示宣告刑之總和為有期徒刑11月，參前揭說明，本院
    所定應執行刑，不得重於上列有期徒刑11月，首先敘明。
　⒉爰審酌受刑人所犯如附表各編號所示之犯行，分係犯業務侵
    占罪及詐欺得利罪，其罪名、犯罪之態樣、手段固然不同，
    惟均係其於全家超商梧棲大庄門市擔任店員期間所為，時間
    相近，所侵害者為財產法益，而並非具有不可替代性、不可
    回復性的個人法益，且同為被告利用上開之身分所為，彼此
    間具有相當程度之關連性，責任非難重複程度較高，如以實
    質累加方式定應執行刑，則處罰之刑度顯將超過其行為之不
    法內涵，違反罪責原則，暨考量因生命有限，刑罰對被告造
    成之痛苦程度，係隨刑度增加而生加乘效果，非以等比方式
    增加，是以隨罪數增加遞減刑罰方式，當足以評價被告行為
    不法性。
　⒊再徵以經本院送達本院陳述意見表予受刑人，請受刑人就本
    案定應執行刑之內容及範圍表示意見，受刑人並於該表內表
    示無意見等情，有該表附卷可查（見本院卷第17頁），併考
    諸受刑人所犯各罪反映出之人格、犯罪傾向、整體犯罪過程
    之各罪情狀等綜合判斷，並審諸前揭外部界限之範圍，復參
    酌比例原則、平等原則、罪刑相當原則等要求，就本案整體
    犯罪之非難評價，且為貫徹刑法公平正義之理念，定其應執
    行之刑如主文所示。
　㈢至受刑人所犯如附表編號2所示之罪原雖得易科罰金，然與其
    所犯不得易科罰金之如附表編號1所示之罪併合處罰之結果
    ，依上開說明，本院於定執行刑時，自不得併予諭知易科罰
    金之折算標準，併予指明。
四、依刑事訴訟法第477條第1項，刑法第53條、第50條第2項、
    第51條第5款，裁定如主文。
中　　華　　民　　國　　111 　年　　11　　月　　3 　　日
                  刑事第八庭    法  官  姚佑軍　
上正本證明與原本無異。
如不服本裁定，應於送達後五日內，向本院提出抗告狀。
                                書記官  吳佳蔚
中　　華　　民　　國　　111 　年　　11　　月　　3　 　日
附表：受刑人林晧瑋定應執行刑案件一覽表
編            號         1        2 （以下空白） 罪            名  侵占 詐欺  宣     告     刑  有期徒刑8月 有期徒刑3月  犯   罪  日   期  110年6月7日至同年11月21日 110年8月4日  偵查（自訴）機關年  度   案   號  臺灣臺中地方檢察署111年度偵字第12319號 臺灣臺中地方檢察署111年度偵字第12319號  最  後事實審 法     院 臺灣臺中地方法院 臺灣臺中地方法院   案     號 111年度易字第1065號 111年度易字第1065號   判決 日期 111年7月27日 111年7月27日  確  定判  決 法     院 臺灣臺中地方法院 臺灣臺中地方法院   案     號 111年度易字第1065號 111年度易字第1065號   判    決確定日期 111年8月25日 111年8月25日  是否為得易科罰金之案件  否 是  備            註  臺灣臺中地方檢察署111年度執字第10350號 臺灣臺中地方檢察署111年度執字第10351號